---
title: "Afremmen"
output:
  html_document:
    df_print: paged
---


Inzicht in de afremmen van auto's met verschillende beginsnelheid. 

```{r}
require("RPostgreSQL")

drv <- dbDriver("PostgreSQL")
con <- dbConnect(drv, dbname = "research",
                 host = "metis", port = 5433,
                 user = "postgres")

braking <- dbGetQuery(con, statement = 
                        "
                      WITH a as (
  SELECT vin, time, value, signalid, geom
  FROM canbus.data_2017 
  WHERE time >= '2017-06-01' 
  --WHERE vin = 'fe41054ca9a55158862afd2b06aafe74eb31900f64ba89e070adaa52555b261b' 
),

-- remsignalen en geometrie naar RD
b AS (
  SELECT vin, 
  time,
  value, 
  ST_Transform(geom, 28992) as geom
  FROM a
  WHERE signalid = 25
),

-- snelheidsmetingen en geometrie
v AS (
  SELECT vin, 
  value as speed, 
  time,
  ST_Transform(geom, 28992) as geom
  FROM a
  WHERE signalid = 191
),

bk AS(
	SELECT 
		b.*, 
		-- CASE WHEN b.value - LAG(b.value, -1) OVER(ORDER BY vin, time) = 1 AND b.vin = LAG(b.vin, -1) OVER(ORDER BY vin, time) THEN LAG(b.time, -1) OVER(ORDER BY vin, time)
        CASE WHEN b.value - LAG(b.value, -1) OVER(PARTITION BY vin ORDER BY vin, time) = 1 THEN LAG(b.time, -1) OVER(PARTITION BY vin ORDER BY time)
			ELSE NULL
			END as time2,
		--CASE WHEN b.value - LAG(b.value, -1) OVER(ORDER BY vin, time) = 1 AND b.vin = LAG(b.vin, -1) OVER(ORDER BY vin, time) THEN 'brakeon'
        CASE WHEN b.value - LAG(b.value, -1) OVER(PARTITION BY vin ORDER BY time) = 1 THEN 'brakeon'
			ELSE 'brakeoff'
			END as aanuit
	FROM b
),

b3 AS (
	SELECT bk.vin as vin, bk.time as aan, bk.time2 as uit, bk.aanuit as signal, geom, null::integer as value --, 'brake'::text as signal
	FROM bk
	UNION 
	SELECT vin, time as aan, null::timestamp as uit, 'speed'::text as signal, geom, speed as value 
	FROM v
	ORDER by aan
),-- SELECT * FROM b3

b4 AS (
	SELECT vin, aan, uit, geom, value, signal, 
	CASE WHEN signal = 'brakeon' AND uit > aan AND LAG(signal, -1) OVER (PARTITION BY vin ORDER BY aan) = 'speed' THEN LAG(value, -1) OVER(PARTITION BY vin ORDER BY aan)
		WHEN signal = 'brakeoff' AND uit is NULL AND LAG(signal, 1) OVER (PARTITION BY vin ORDER BY aan) = 'speed' THEN LAG(value, 1) OVER(PARTITION BY vin ORDER BY aan)
		ELSE NULL
	END as v0,
	CASE WHEN signal = 'brakeon' AND uit > aan AND LAG(signal, -1) OVER (PARTITION BY vin ORDER BY aan) = 'speed' THEN LAG(aan, -1) OVER(PARTITION BY vin ORDER BY aan) ELSE NULL END as t_v0,
	CASE WHEN signal = 'brakeoff' AND uit is NULL AND LAG(signal, 1) OVER (PARTITION BY vin ORDER BY aan) = 'speed' THEN LAG(aan, 1) OVER(PARTITION BY vin ORDER BY aan) ELSE NULL END as t_v1,
	EXTRACT(EPOCH FROM uit - aan) as dt1
	FROM b3
	),--  SELECT * FROM b4

/***brakeoff AS(
SELECT vin, time, geom from b where value = 0
),
***/
-- selecteer rem-uit momenten
c as (SELECT vin, aan, v0 as v1, t_v1 FROM b4 WHERE signal = 'brakeoff')

-- voeg snelheid en tijdstip van rem-uit toe aan rem-aan o.b.v. timestamp
SELECT b4.vin, b4.aan as brakeon, b4.uit as brakeoff, b4.dt1, b4.v0, c.v1, b4.geom, b4.t_v0, c.t_v1,  EXTRACT(EPOCH FROM c.t_v1 - b4.t_v0) as dt2 FROM b4
JOIN c ON b4.uit = c.aan and b4.vin = c.vin;")

speed <- dbGetQuery(con, "
                    SELECT value as speed, vin, time, location from canbus.data_2017
                    WHERE signalid = 191 AND vin = 'fe41054ca9a55158862afd2b06aafe74eb31900f64ba89e070adaa52555b261b'
                    ")
dbDisconnect(con)
head(braking)
```
```{r}
# plot snelheidsverschil en tijdverschil
plot(braking$v1 - braking$v0, braking$dt1, xlim=c(-100,0), ylim=c(0,60), col=rgb(0,0,0,0.1), pch=16, cex=0.5,
     xlab= 'delta v (km/h)', ylab = 'delta t (s)', las=1)
```

Aan ieder rem-aan signaal is de eerstvolgende snelheidsmeting  toegevoegd: de beginsnelheid _v[0]_.
Het eerstvolgende rem-uit signaal geeft einde aan van het afremmen. De laatst gemeten snelheid voor dit signaal is _v[1]_. Remtijd (dt1) is het tijdverschil tussen rem-aan en rem-uit. Om te voorkomen dat een auto die afremt tot stilstand en bij het verkeerslicht zijn rempedaal ingedrukt houdt, enkele minuten aan het remmen is, is ook tijdverschil tussen meting v0 en v1 berekend (dt2). Doorgaans is dt2 korter dan dt1 en geeft een beter idee van de periode waarover snelheid afgenomen is.

```{r}
# plot voor enkele auto
# remdata voor deze auto
a = subset(braking, braking$vin == 'fe41054ca9a55158862afd2b06aafe74eb31900f64ba89e070adaa52555b261b')

# tijdstippen normaliseren naar 1-1-2017 zodat plotten makkelijker is
#a$on = strptime(paste('1/1/2017',substr(a$brakeon, 12, 19)), format='%d/%m/%Y %H:%M:%S')
#a$off = strptime(paste('1/1/2017',substr(a$brakeoff, 12, 19)), format='%d/%m/%Y %H:%M:%S')
#a$t_v0 = strptime(paste('1/1/2017',substr(a$t_v0, 12, 19)), format='%d/%m/%Y %H:%M:%S')
#a$t_v1 = strptime(paste('1/1/2017',substr(a$t_v1, 12, 19)), format='%d/%m/%Y %H:%M:%S')
#speed$time2 = strptime(paste('1/1/2017',substr(speed$time, 12, 19)), format='%d/%m/%Y %H:%M:%S')

# plot snelheid
plot(speed$time, speed$speed, type='o', pch=21, cex=0.5,
  xlim=c(as.numeric(as.POSIXct("2017-06-01 12:00:00")), as.numeric(as.POSIXct("2017-06-01 12:10:00"))), 
  xaxt='n',
  xlab='time (hh:mm)', 
  ylab= 'verhicle speed (km/h)')

# rechthoek van rem-aan tot rem-uit
rect(xleft = a$brakeon, xright = a$brakeoff, ytop = 140, ybottom = 0, col=rgb(0,0,0,0.2), border = NA)

# rechthoek van v0 tot v1 (snelheidsmetingen binnen remperiode)
rect(xleft = a$t_v1, xright = a$t_v0, ybottom = a$v0, ytop = a$v1, col=rgb(1,0,0,0.4), border= NA)

# legenda
legend(x = 'topleft', 
      legend = c('brake on-off', 'speed reduction'), 
      fill=c('grey', 'red'), 
      bty='n', 
      inset=c(0,-0.15), 
      xpd=NA, 
      cex=0.8, 
      border=NA)


# as opmaken met tijd
r <- as.POSIXct(round(range(speed$time), "hours"))
axis.POSIXct(1, at = seq(r[1], r[2], by = "1 min"), format = "%H:%M")
abline(v=seq(r[1], r[2], by = "1 min"), lty=3, col='grey')

```

Uitzetten afname in snelheid (v0-v1) als functie van remtijd (dt2), gegroepeerd op beginsnelheid (v0):

```{r}
braking$cut = cut(braking$v0, breaks = seq(0,150,length.out = 11))

par(mfrow=c(4,3), mar=c(2,1,1,1), oma = c(3,3,0,0))
for (cut in sort(na.omit(unique(braking$cut)))){
  x = braking[braking$cut == cut, c('v0', 'v1', 'dt2', 'cut') ]
  plot(x$v0-x$v1, x$dt2, ylim=c(0,60), col=rgb(0,0,0,0.1), main=cut, xlim=c(0,150), xaxt='n', yaxt='n')
  b = subset(x, subset = v0-v1 <= 10 & dt2 < 5)
  rect(xleft = 0, xright = 10, ytop = 5, ybottom = 0, col = NA, border = 2)
  #points(b$v0-b$v1, b$dt2, col=2)
  axis(1, lab=T)
  axis(2, lab=T, las=1)
}
mtext(text = 'snelheidsafname (km/h)', side = 1, outer = T)
mtext(text = 'remtijd (s)', side = 2, outer = T, line = 2)

```

Hypothese is dat op een weg die tegen de maximale capaciteit aan zit, auto's vaker kort remmen om de snelheid aan te passen aan de overige weggebruikers. Bijvoorbeeld minstens 3 keer remmen binnen 5 minuten met een remtijd < 5 s en afname in snelheid < 10 km/u -- zie rode rechthoeken in grafiekjes.

Deze selectie is eenvoudig te maken uit bovenstaande tabel.

Door ndw-lusdata in de buurt van dergelijke gevallen te bekijken voor hetzelfde tijdstip, is te achterhalen of er rond die tijd file otnstaat of niet. 

tabel canbus.tmp_braking {dt1 < 3 AND v0 > 100}
gevallen waar file otnstaat:
'30bdd76cecc45261992907bae971047547622e00bda42c71bcee9564c1d8e5ab', 2017-09-05 07:31:06.89+02
'7f1f426fcfa79fdc6596e0b98debfe2cc0a99d16af78f0a02f63b2ed9b4a2146', 2017-09-12 07:19:46.93+02

gevallen waar geen file ontstaat:
'5ec39fcc2aac8607627c319562821a7d549c4a993e862441063cdc361ff85dc8', 2017-09-01 08:45:44.94+02
'cad996e7e20aae127a682f381bdaa5c44266e0d45a164965c9ee779b8830d643', 2017-09-12 09:19:06.25+02

Kort remmen kan ook bij op- en afritten. Er is op eerste gezicht geen harde relatie tussen herhaaldelijk kort remmen van een auto en het ontstaan van file. Wellicht is het eerder veel auto's die één keer kort remmen dan één auto die een aantal keer kort remt. 



