---
title: "R-Canbus"
output:
  html_document:
    df_print: paged
---

Inzicht in de snelheidsmetingen op de kaart. 

```{r}
require("RPostgreSQL")

drv <- dbDriver("PostgreSQL")
con <- dbConnect(drv, 
                 dbname = "research",
                 host = "metis",
                 #host = "localhost"
                 port = 5433,
                 user = "postgres")

q = "
  SELECT vin, 
    min(time) as min_time, 
    max(time) as max_time, 
    COUNT(*) as count, 
    min(value) min_v, 
    max(value) as max_v, 
    EXTRACT(EPOCH FROM (max(time)-MIN(time))) as dt, 
    st_x(geom_rd), st_y(geom_rd) 
    FROM canbus.data_2017
    WHERE signalid = 191 AND time > '2017-09-01'
    GROUP BY geom_rd, vin
    ORDER BY vin, min_time;
  "
x <- dbGetQuery(con, q)
```

In veel gevallen is de snelheid van een voertuig meerdere malen geregistreerd op dezelfde locatie (zelfde X en Y), maar op verschillende tijdstippen (meerdere seconden verschil).

```{sql connection=con}
SELECT vin, time, value as speed, st_x(geom_rd), st_y(geom_rd)
FROM canbus.data_2017
WHERE signalid = 191
ORDER BY vin, time 
LIMIT 10;
```


```{r include=FALSE}
dbDisconnect(con)
```

Hoe veel tijd zit er tussen eerste en laatste metingen op gps-punt? 
```{r}
hist(x = x$dt, breaks = c(seq(0,60,10),5000), right = T, xlim=c(0,60), freq = F, las=1,
     xlab='tijd op zelfde gps-punt (s)')
```

Is er een relatie tussen aantal metingen op een punt en de tijd 'doorgebracht' op dat punt.
```{r}
smoothScatter(x$count, x$dt, ylim=c(0,100), xlim=c(0,40),
              xlab='aantal snelheidsmetingen per gps-punt (-)',
              ylab='tijdsverschil tussen eerste en laatste meting (s)',
              nbin = c(50,50),
              bandwidth = c(1,1))

abline(coef = c(0,1), h=60, lty=2, col=1)
grid()
```

Twee patronen: 

* maximaal 1 meting per seconde, dus aantal metingen is in het algemeen niet groter dan het aantal seconden op een punt.
* maximaal 60 seconden op een punt

Uit eerdere analyses weten we dat er bij iedere snelheidsverandering van 5 km/u een nieuwe snelheidsmeting wordt getriggerd. Hoe is het aantal metingen op een punt gerelateerd aan de range van geregistreerde snelheden op dat punt?

```{r}
smoothScatter(x$count, y = x$max_v-x$min_v, 
              xlim = c(0, 60),
              xlab='aantal metingen', 
              ylab = 'range snelheden (km/h)')
grid()
abline(coef=c(0,5), lty=2)
```

Volgens verwachting is het aantal metingen ongeveer evenredig met range van snelheid gedeeld door 5 -- of hoger dan dat. 