---
title: "R Notebook - tid tussen snelheidsmetingen"
output:
  html_document:
    df_print: paged
---


```{r}
require("RPostgreSQL")

drv <- dbDriver("PostgreSQL")
con <- dbConnect(drv, 
                 dbname = "research",
                 host = "metis",
                 #host = "localhost"
                 port = 5433,
                 user = "postgres")

q = "
SELECT vin, 
       time, 
       EXTRACT (EPOCH FROM time - LAG (time, 1)  OVER (PARTITION BY vin ORDER BY vin, time)) dt, 
       value
FROM canbus.data_2017 
WHERE signalid = 191 AND time > '2017-09-01';
  "
x <- dbGetQuery(con, q)
```


```{sql connection=con}
SELECT vin, time, EXTRACT (EPOCH FROM time - LAG (time, 1)  OVER (PARTITION BY vin ORDER BY vin, time)) dt, value
FROM canbus.data_2017 WHERE signalid = 191 LIMIT 100;
```

```{r include=FALSE}
dbDisconnect(con)
```

```{r message=FALSE, warning=FALSE, include=FALSE}
getmode <- function(v) {
   uniqv <- unique(na.omit(v))
   uniqv[which.max(tabulate(match(v, uniqv)))]
}
```


Hoe veel tijd zit er tussen opeenvolgende snelheidsmetingen? 
```{r}
dx = 0.5
hist(x = x$dt, breaks = seq(from = 0, to = max(x$dt, na.rm=T)+1 ,by = dx), xlim=c(0,60), freq = F, las=1,
     xlab='time between speeds measurements (s)')
abline(v=getmode(x$dt)-0.5*dx, lty=2, col=2)
text(x = 1,  y = 0.4, labels = 'dt = 1.0', pos = 4, cex=0.6, col=2)
```

Veel snelheidsmetingen volgen elkaar op na exact 1.0 s. Is dit een vast tijdsinterval in de canbus-data?
Daarnaast nog waarneming met _dt_ < 1 s en zelfs _dt_ == 0 s : hoe komen die tot stand?
```{r}
# dt = 0 s
dt00  = subset(x, dt==0)
# dt tussen 0 en 1 s
dt01 = subset(x, dt>0 & dt <1)
# dt >= 1 s
dt11  = subset(x, dt>=1)

par(mfrow=c(3,1), oma=c(1,0,0,0), mar=c(4,2,1,1))
plot(density(dt11$value, bw=5, from = 0), col=2, xlim=c(0,200), main='dt >= 1 s', yaxt='n', xlab='')
legend(x = 'topright', legend = paste('n = ', nrow(dt11)))
plot(density(dt00$value, bw=5, from = 0), col=2, xlim=c(0,200), main='dt = 0 s', yaxt='n', xlab='')
legend(x = 'topright', legend = paste('n = ', nrow(dt00)))
plot(density(dt01$value, bw=5, from = 0), col=2, xlim=c(0,200), main = '0 < dt < 1 s', yaxt='n', xlab='')
legend(x = 'topright', legend = paste('n = ', nrow(dt01)))
mtext(text = 'speed (km/h)', outer = T, side = 1)
mtext(text = 'density', outer = T, side = 2, line = -1)
```
Waarnemingen met _dt_ == 0 s zijn gevallen waarbij het signaal twee maal is verzonden.

```{r}
i = min(which(x$dt == 0))
x[ (i-5) : (i+4), c('time', 'dt', 'value')]
```

Waarnemingen met _dt_ tussen 0 en 1 s komen uitsluitend voor bij zeer lage snelheden (< 5 km/h). Mogelijk wordt een altijd een meting doorgegeven als de auto tot stilstand komt.

